Inventaris van het archief van Pieter Steyn, 1749-1772
Nationaal Archief, Den Haag
- Pieter Steyn als voorzitter van de Staten van Holland en West-Friesland.
  - Algemeen, I.
    - Correspondentie, A.
      - De erfstadhouders en hun vervangers, 2.
        - Missiven van raadpensionaris Pieter Steyn aan Gouvernante prinses Anna. Afschriften., 1752-1758; 74; 1 pak
          1757 januari 2, 5, 7, 8, 14 (2x), 22, 24, 26, 28 (2x), 29, 31; februari 2, 5, 9, 10, 13, 17, 18, 20, 23, 26; maart 2, 4, 5, 6, 9 (2x), 12, 18, 19, 22, 23, 25, ?, 30; april (1), 2 (2x), 5, 8 (2x), 15, 16, (18), 20, 22, 23, 25, 27, 29; mei 7, 9, 11, 14, 15, 18, 27; juni 6, 8, 13, 16, 18, 21, 23, 25, 28; juli 1, 15, 23, 27, 30; augustus 12, 18, 19, 24, 27, 31; september 1, 3, 7, 9, 11, 13, 14, 16, 20, 23; oktober 1, 4, 5, 8 (2x), 12, 19, 21, 22; november 5, 9, 11, 12, 17, 24, 26, 30; december 3, 10, 24
          1758 januari 4, 8, 11, 18, 19, 21, 22 (2x), 24 (2x), 25, 28, 31; februari 1, 3, 4, 11, 12, 15, 17, 18, 25 (2x), 26; maart 8; april 8, 29; mei 6, 31; juni 6, 10 (3x), 17, 22, 26, 30; juli 6, 12 (2x), 14, 17, 18, 21, ?; augustus 1, 2, 9, 15, 21, 22, 23, 25, 26, 29, 31; september 3, 4, 7, 8, 9, 15, ?; oktober 2, 7, 9, ?, 12, 20, 29
        - Missiven van Gouvernante prinses Anna aan raadpensionaris Pieter Steyn., 1751-1758; ---; 1 pak
          Deze brieven zijn conform het testament van Cornelia Steyn-Schellinger opgenomen in het archief van prinses Anna. (Zie bijlage I en III).
          Ze bevinden zich nu in het Koninklijk Huisarchief, Archief van prinses Anna, inventarisnummer 431, nr. 8.
          1751 maart 27
          1752 maart 20 met bijlage; mei 2, 24; juli 23, 30; augustus 3, 6, 11, 13, 17, 21, 27, 31; september 4, 9, 15, 16, 23, 28; oktober 24; november 4
          1753 februari 1 (2x); augustus 2, 6, 11, 12, 15, 18, 20, 23, 26, 30; september 2, 5, 7, 9, 16, 20, 23, 27, 30; oktober 4, 7, 11, 14; z.d. 5x waarvan lx met bijlage
          1754 januari 18 met bijlage; april 3; juni 15, 22, 29; juli 7, 9; september 12, 14, 18, 23, 29; oktober 3, 8, 11; november 3; z.d. 3x
          1755 februari 22, 28 met bijlage; mei 18, 31; juni 4, 7; juli 24, 28; augustus 3, 10, 11, 20, 23, 27, 29; september 6; z.d. 3x
          1756 juni 4, 8, 12, 17, 24, 25; augustus 12, 17, 23, 30; september 3, 21; december 3
          1757 juni 8, 12, 18, 21, 27; juli 5, 7, 11, 17, 22; september 14, 18, 24; z.d. 1x
          1758 juni 22, 28; juli 5, 7, 11, 17, 22; augustus 10; oktober 8, 12, 16
        - Missiven van raadpensionaris Pieter Steyn aan Lodewijk Ernst, hertog van Brunswijk-Wolfenbuttel. Afschriften., 1759-1764; 75; 1 omslag
          1. Voor originele missiven, zie inventarisnummers 508-528.
          2. De afschriften zijn niet compleet.
          1759 februari 3, 11, 15, 20, 26, 27 met bijlage, 28; maart 3 (2x), 13, 15, 16, 18 (2x), 29; april 3, 5, 12, 19, 21; mei 1, 3 (2x), 11, ?, 17, 18, 28; juni 16 met klad en met bijlage 20 (2x); juli 12, 16 met klad; augustus 17, 21, 23; september 12, 15, 18, 19, 26; oktober 4, 8, 30; november 29; december 4
          1760 januari 17; maart 15; mei 12; november 12; december 26 (2x), 27
          1761 januari 19; april 23; mei 10, 12, 13, 14; juli 11; augustus 9
          1763 september 27
          1764 november 9 (3x), 16
        - Missiven van de erfstadhouder prins Willem V aan Pieter Steyn., 1767 - 1772; ---; 1 pak
          Deze brieven zijn conform het testament van Cornelia Steyn-Schellinger opgenomen in het archief van prins Willem V. (Zie bijlage I en III).
          Ze bevinden zich nu in het Koninklijk Huisarchief, Archief van prins Willem V, inventarisnummer 211.
          1767 oktober 27
          1768 mei 29; juni 3; november 12, 21
          1769 april 5, 27, 30; mei 3, 6, 9, 31; juni 18, 20, 21, 24; juli 3, 8, 20, 28; augustus 1, 3, 7, 11, 15, 16, 17, 19, 21, 26; september 13, 14, 17, 20, 21, 23, 25, 28; december 14, 20
          1770 januari 24; februari 22; maart 7; april 2, 7, 22, 26, 27; mei 10, 12, 17; juni 2, 19, 23, 24, 29; juli 4, 6, 7, 13, 19, 23, 25; augustus 2, 7, 9, 11, 21, 23; oktober 25, 26; december 5, 6, 20
          1771 januari 2, 30; februari 7; maart 6, 13; april 1, 3, 6, 7, 12, 14 (2x), 17, 30; mei 5, 145 18, 29; juni 27, 29; juli 1, 3, 15, 18, 21, 25, 28, 31; augustus 7, 8, 10, 12, 15, 17, 22, 24, 28, 31; september 3, 8, 9, 11, 13, 17, 30; oktober 4 (2x), 11, 20, 21, 26, 27 (2x, waarvan 1x met bijlage), 29, 30; november 3, 22, 24 (2x); december 14, 20 (2x)
          1772 januari 2 (2x), 5, 6, 8, 13, 16; februari 2, 5 (2x), 14; maart 4, 9, 15, 16, 17; april 3, 14, 26, 29; mei 4, 31; juli 21, 30; augustus 25; september 16 met bijlage, 22 (2x); oktober 7, 9, 11, 13, 14, 15
      - Particuliere personen, 3.
        - Missiven aan Pieter Steyn gericht door de hierna genoemde personen., 1749-1772; 76-108; 71 stukken
          - Willem Bentinck, lid van de Ridderschap van Holland, 1767-1772; deels afschriften van missiven aan de hertog van Brunswijk., 76; 8 stukken
            Afschriften in het Frans.
          - G.P. Bondaen, 1772, 77; 1 stuk
          - Jan van Borssele, vertegenwoordiger van de Eerste Edele in Zeeland, 1763, 78; 1 stuk
          - G.J. van den Bosch, 1772, 79; 1 stuk
          - Carel Bosschaert, 1772, 80; 3 stukken
            Fitzroy, zie: Grafton.
          - Paulus Chevallier, 1772., 81; 1 stuk
          - Paulus Abraham Gilles, pensionaris van Haarlem, 1764, 82; 2 stukken
          - Grafton, tweede hertog van, Charles Fitzroy, 1765, 83; 1 stuk
            In het Frans.
          - Gyonfossi (?), 1768, 84; 1 stuk
          - A. van Helsdingen, 1772, 85; 1 stuk
          - Anna Frederika Wilhelmina, prinses van Hessen, 1767, 86
            In het Frans. 1 stuk
          - Christina Wilhelmina, landgravin van Hessen-Philipsthal, 1761-1764, 87; 7 stukken
            De brief uit 1761 is een afschrift van een brief aan prins Willem V.
          - Jeannette Charlotte, landgravin van Hessen-Philipsthal, 1767-1771, 88; 5 stukken
          - G.F.A.H.C. van Hugenpoth tot Aerdt, 1772, 89; 2 stukken
          - Christiaan Johan de Man, 1772, 90; 1 stuk
          - Gerrit Meerman, 1765, 91; 1 stuk
          - N.D. Mol, 1771, 92; 1 stuk
          - S. de Mossel, 1772, 93; 1 stuk
          - Karel, vorst van Nassau-Usingen, 1759, 1760, 1768, 1770, 1772, 94; 7 stukken
          - Maria Louise, prinses van Oranje-Nassau, 1762, 1763, 1765, 95; 4 stukken
          - M. Oudewater, 1772, 96; 1 stuk
          - Petrus Albertus van den Parra, 1771, 97; 1 stuk
          - C. de Perponcher, 1772, 98; 2 stukken
          - D. Ras, z.d, 99; 1 stuk
          - Pieter Hendrik Reynst, 1771, 100; 2 stukken
          - Lodewijk, hertog van Saksen-Hildburghausen, 1758, 101
          - A. van Santheuvel, 1772, 102; 1 stuk
          - Schultens, Johannes J., 1768; met bijlagen, 1768, 103; 5 stukken
          - J.L. Schuylenburch, 1772, 104; 1 stuk
          - Frans Karel graaf van Velbruck, bisschop-elect van Luik, 1772, 105; 1 stuk
          - Egbert de Vrij Temminck, 1772, 106; 1 stuk
          - Joseph Yorke, 1762, 107; 1 stuk
          - N.N., 1757, 1769 en ?, 108; 4 stukken
    - Benoemingen, B.
      - Nominaties van stedelijke en gewestelijke autoriteiten voor opengekomen plaatsen in stedelijke en gewestelijke colleges, 1.
        Het betreft de steden Delft, Dordrecht, Haarlem, Leiden en Rotterdam
        - Missiven aan Gouvernante prinses Anna, prins Willem V en Pieter Steyn betreffende nominaties van stedelijke autoriteiten in de navolgende steden., [1582-1770]; 109-121; 83 stukken en 1 katern
          - Burgemeesters en schepenen van Delft, 1760, 1762-1764; met bijlagen, 1760, 1762-1764, 109; 9 stukken
            Deze nominatie geschiedde altijd in december.
          - Dordrecht, [1752-1769], 110-115
            - Burgemeesters, 1753-1755, afschriften; met bijlagen, 1753-1755, afschriften., 110; 9 stukken
              Deze nominatie geschiedde altijd in maart.
            - Schepenen, 1752-1755, 1757, afschriften; met bijlagen, 1752-1755, 1757, gedeeltelijk afschriften., 111; 13 stukken
              Deze nominatie geschiedde altijd in september.
            - "de achten", overkoepelend orgaan van de 32 gilden, 1752-1754, afschriften; met bijlagen, 1752-1754, afschriften., 112; 9 stukken
              Deze nominatie geschiedde altijd in oktober.
            - Dordrechtse leden van de Hoge Vierschaar in Zuid-Holland, 1755, 1758, 1765, 1769, gedeeltelijk afschriften; met bijlagen, 1755, 1758, 1765, 1769, gedeeltelijk afschriften., 113; 8 stukken
              Deze nominatie geschiedde altijd in april.
            - Verzoek aan prinses Anna haar voorkeur uit te spreken over de te benoemen schout, 1753, afschrift., 114; 1 stuk
            - Verzoek aan prinses Anna om haar voorkeur uit te spreken over de te benoemen veertigers, 1753, afschrift., 115; 1 stuk
          - Haarlem, [1582-1765], 116-118
            - Burgemeester, 1759-1765; met bijlagen, 1759-1765, afschriften., 116; 13 stukken
            - Schepenen, 1759-1763, 1765; met bijlagen, 1759-1763, 1765, afschriften., 117; 12 stukken
            - Uittreksels uit de resoluties van de vroedschap en burgemeesters van Haarlem betreffende de mogelijkheid voor Haarlem om zijn voorkeur uit te spreken voor net vervullen van de post van hoog-baljuw van Kennemerland, 1582, 1595, 1638, 1657, 1658, 1666, 1691, 1692, 1708, 1719, 1722, 1729, 1736, afschriften, z.d, 118; 1 katern
          - Schepenen te Leiden, 1770, afschrift; met bijlagen, 1770, afschriften., 119; 3 stukken
          - Rotterdam, [1760-1765], 120-121
            - Burgemeesters en schepenen, 1760, 1765; met bijlagen, 1760, 1765, 120; 3 stukken
            - Lid van de vroedschap, 1760, 1762, 121; 2 stukken
        - Missiven van verschillende stadscolleges en particulieren in Holland aan (Pieter Steyn) houdende de voordracht van de hierna genoemde personen voor het vervullen van de hierna genoemde opengekomen plaatsen in gewestelijke colleges., 122-131; 10 stukken
          Het betreft de volgende colleges: de Hoge Raad, ontvanger van de tol in Gorinchem, Raad en rentmeester-generaal van de grafelijkheidsdomeinen van het land van Voorne en de Beijerlanden en rentmeester van de universiteit van Leiden.
          - Lid van de Hoge Raad, [1763-1764], 122-127
            - Gilles Graafland, voorgedragen door A. Calkoen als opvolger van Berent Willem Buys, 1763 mei 8, 122; 1 stuk
            - Johan Gerard van Oldenbarneveld genaamd Tullingh voorgedragen door de stad Haarlem als opvolger van Adriaan de Grande, 1763 September 14, 123; 1 stuk
            - Claudius van der Staal, voorgedragen door de stad Rotterdam als opvolger van Adriaan van der Mieden, 1764 november 9, 124; 1 stuk
            - Johan Gerard van Oldenbarneveld genaamd Tullingh voorgedragen door de stad Haarlem als opvolger van Adriaan van der Mieden, 1764 november 16, 125; 1 stuk
            - Herman Cornelis de Witt, voorgedragen door de stad Dordrecht als opvolger van Adriaan van der Mieden, 1764 november 19, 126; 1 stuk
            - Jacob Willem de la Bassecour, voorgedragen door de stad Den Briel als opvolger van Adriaan van der Mieden, 1764 november 22, 127; 1 stuk
          - Jacob Philip, baron van Boetzelaer, heer van Nieuwveen, voorgedragen door H. Slijp als opvolger van Diederik van Bleiswijk voor de plaats van ontvanger van de tol in Gorinchem: 1763 juni 21, 128; 1 stuk
          - Nicolaas de la Bassecour, voorgedragen door de stad Den Briel als opvolger van Cornelis Hendrik van Leeuven voor de plaats van raad en rentmeester-generaal van de grafelijkheidsdomeinen van het land van Voorne en de Beijerlanden 1763 februari 18, 129; 1 stuk
          - Rentmeester van de universiteit van Leiden, [1764], 130-131
            - Missive waarin Johan van der Marck aan Pieter Steyn om steun verzoekt voor zijn benoeming als rentmeester van de universiteit van Leiden, 1764 november 7, 130; 1 stuk
            - Johan van der Marck, voorgedragen door de stad Leiden als opvolger van Diederik van Leiden, 1764 november 9, 131; 1 stuk
      - Verdere bemoeiingen, 2.
        - Uittreksels uit de resoluties van de Oudraad van Dordrecht betreffende het beroepen van ds. Johan Spaan als opvolger van ds. Jacob van Meurs, 1752; 132; 1 stuk
        - Memorie van de stad Dordrecht over het regelen van de regering in deze stad, 1754, afschrift; met bijlage, 133; 2 stukken
        - Rapport opgesteld door Pieter Steyn betreffende de gang van zaken bij zijn herbenoeming als raadpensionaris van Holland en West-Friesland op 20 juli 1764, concept; met bijlage, 1764, afschrift., 134; 1 katern en 1 stuk
  - Bijzonder, II.
    - Financiën, A.
      - lasten en baten, 1.
        - Uittreksel uit de resoluties van de Staten-Generaal van 22 april 1748 betreffende een verzoek van de Staten van Holland en West-Friesland aan de andere gewesten om de aan Holland verschuldigde renten over leningen door dit gewest tijdens de Spaanse Successieoorlog verstrekt met ingang van 1748 op te voeren op de Staat van Oorlog. Met aantekeningen van Pieter Steyn, (1749), klad., 135; 1 stuk
        - Uittreksel uit de resoluties en de secrete resoluties van de Staten van Holland en West-Friesland van 11, 22 mei 1745, 5 november 1746 en 11 april 1749 betreffende de renteschuld die de Staten van Zeeland aan de Staten van Holland en West-Friesland hebben als gevolg van verstrekte leningen tijdens de Spaanse Successieoorlog. Afschrift, 1749., 1745, 1746, 1749; 136; 1 stuk
        - Akte houdende een overeenkomst gesloten tussen de Gecommitteerde Raden van Zeeland en de Gecommitteerde Raden van Holland en West-Friesland betreffende het aflossen van een renteschuld door de Staten van Zeeland. Afschrift., (1749); 137; 1 stuk
        - Lijst van losrente te betalen door steden, dorpen en ziekenhuizen in Holland, die volgens de resolutie van de Staten van Holland en West-Friesland van 7 februari 1764 vrijdom van de halve 200ste penning hebben over het jaar 1764. Afschrift., 138; 1 stuk
        - Missiven van Nicolaes van Boetzelaer, ontvanger-generaal van Holland en West-Friesland aan de Gecommitteerde Raden van Holland en West-Friesland betreffende de betaling van de postmeesters in Holland. Met bijlagen, 1772., 139; 1 omslag
          De missiven zijn door de Gecommitteerde Raden officieel in haden van Pieter Steyn gesteld.
        - Aantekeningen van Pieter Steyn betreffende betalingen over het jaar 1772 van ziekenhuizen aan de Staten van Holland en West-Friesland. Klad., 140; 1 stuk
      - Secrete Kas, 2.
        - Rekeningen van de Secrete Kas, opgemaakt door Pieter Steyn; met als bijlagen de kwitanties en de uittreksels uit beschikkingen voor de verschillende posten., 141-145; 4 omslagen en 1 pak
          Sommige kwitanties ontbreken.
          - 1749 juli - 1751 oktober, 141; 1 omslag
            De rekening is voor het hele tijdvak, behalve oktober 1751 door prins Willem IV afgehoord.
          - 1751 november - 1754 februari, 142; 1 omslag
            De rekening is voor het hele tijdvak door Gouvernante prinses Anna afgehoord.
          - 1754 januari - 1757 januari, 143; 1 omslag
          - 1757 februari - 1766 februari, 144; 1 pak
            Alleen de rekening over 1757 is door Gouvernante prinses Anna afgehoord, de rest van de rekeningen is niet afgehoord.
          - 1766 maart - 1772 april, 145; 1 omslag
            De rekening is voor het hele tijdvak, behalve de periode januari-april 1772 door prins Willem V afgehoord.
        - Uittreksel uit de secrete resoluties van de Staten van Holland en West-Friesland van 10 juli 1748 houdende het besluit om aan de geheime raad Isaac Thomas de Larrey een jaarlijks pensioen uit de Secrete Kas uit te keren. Afschrift, (1749)., 146
        - Beschikking van prins Willem IV om aan de geheime raad Isaac Thomas de Larrey uit de Secrete Kas jaarlijks een bedrag van f 1500, - te schenken wegens bewezen diensten. Afschrift; met aantekening van Pieter Steyn dat Isaac Thomas de Larrey een vordering heeft van f 2500, -, (1752)., 1751; 147; 1 stuk
        - Akte waarbij Samuel Egbert Croiset, secretaris van de Secrete Kas, geheimhouding beloofd van alle staatszaken die hij zal behandelen. Met aantekening van Pieter Steyn over het salaris van Samuel Egbert Croiset, (1753)., 148; 1 stuk
        - Uittreksel uit de secrete resoluties van de Staten van Holland en West-Friesland van 18 februari 1761, houdende het besluit om aan Willem Vincent graaf van Hompesch een som van f 8000, - te lenen uit de Secrete Kas indien hij hierover terugbetaling en geheimhouding belooft., 149; 1 stuk
        - Uittreksel uit de secrete resoluties van de Staten van Holland en West-Friesland van 19 februari 1761, houdende rapport van Pieter Steyn over de lening van f 8000, - uit de Secrete Kas aan Willem Vincent graaf van Hompesch., 150; 1 stuk
        - Aantekening van Pieter Steyn dat de kwitanties van de Secrete Kas na zijn dood ongeopend bewaard moeten blijven. Klad; met aantekeningen van de executeurs-testamentair dat ze deze wens uitgevoerd hebben, 1783 juli 30., z.d; 151; 1 stuk
      - College ter Admiraliteit van het Noorderkwartier, 3.
        - Uittreksels uit de resoluties van de Staten van Holland en West-Friesland uit de periode 1666-1766, betreffende subsidie, te verlenen aan het admiraliteitscollege van het Noorderkwartier. Afschriften, 1766., 152; 1 stuk
        - Rapport bevattende een chronologische opsomming van een toegezegde subsidie over de jaren 1685-1753 van f 80.000, - per jaar aan het admiraliteitscollege van het Noorderkwartier en een opsomming van hetgeen hiervan tot 1753 nog niet betaald is. Afschrift, (1766)., 153; 1 stuk
        - Memorie van het admiraliteitscollege in het Noorderkwartier, houdende protest tegen het besluit haar niet te laten delen in de subsidies voor de admiraliteitscolleges. Met uittreksel uit de resoluties van de Staten van Holland en West-Friesland van 1 juli 1668 houdende het besluit over deze subsidie, 1766; met aantekeningen van Pieter Steyn, (1766)., 154; 1 katern
        - Uittreksel uit de "ordinaris rekeningen" van het admiraliteitscollege in het Noorderkwartier over het jaar 1764, houdende een staat van de schulden ten laste van dit college en van de betaling van de renten hierover. Afschrift, (1766); met aantekeningen van Pieter Steyn, (1766)., 155; 1 stuk
        - Rapporten van Mossel van Stralen uit Hoorn aan Pieter Steyn houdende antwoorden op door Pieter Steyn gestelde vragen betreffende de financiën van het admiraliteitscollege in het Noorderkwartier. Met bijlagen, 1766., 156; 7 stukken
          Een der bijlagen is in tweevoud.
        - Staat van schulden van het admiraliteitscollege van het Noorderkwartier, opgemaakt door Pieter Steyn en een berekening van vat hiervan afgelost zou kunnen worden bij een subsidie van f 50.000, per jaar. Concept., (1766); 157; 1 stuk
      - Verdere bemoeiingen, 4.
        - Uittreksel uit de resoluties van de Staten van Holland en West-Friesland van 28 juli 1763 betreffende verzoeken van verschillende steden om de ontvanger-generaal en andere ontvangers der gemene middelen beter te betalen, (1772). Met aantekeningen van Pieter Steyn, (1772). Klad; met bijlage, afschrift., 158; 2 stukken
        - Memorie betreffende het inrichten van een aparte kas op het comptoir-generaal van Holland. Afschrift; met aantekeningen van Pieter Steyn, z.d., klad., 159; 1 stuk
    - Militie, B.
      - Bezuiniging en uitbreiding, 1.
        - Lijst van de sterkte der militie in 1697 en 1713. Afschrift, (1755)., z.d; 160; 1 stuk
        - Conceptresolutie van de Staten van Holland en West-Friesland betreffende het rapport van Pieter Steyn van 24 mei 1755 over een dreigende oorlog tussen Groot-Brittannië en Frankrijk en betreffende de vraag of in verband hiermee de sterkte van de militie moet worden uitgebreid., 161; 1 stuk
        - Uittreksel uit de secrete resoluties van de vroedschap van Amsterdam van 30 mei en 25 juli 17559 houdende afwijzing van de uitbreiding der militie., 162; 2 stukken
        - Uittreksel uit de secrete resoluties van de Staten van Holland en West-Friesland van 11 juli 1755, houdende een plan tot uitbreiding van de militie., 163; 1 stuk
        - Notulen van vergaderingen van de Staten van Holland en West-Friesland van 11, 17, 18, 19, 24 en 26 juli 1755, betreffende het rapport van Pieter Steyn over de dreigende oorlog tussen Groot-Brittannië en Frankrijk en betreffende de vraag of in verband hiermee de sterkte der militie moet worden uitgebreid. Klad., 164; 1 katern
        - Aantekeningen (van Pieter Steyn) betreffende bezuinigingen op de militie (1759); met een financieel verslag over de jaren 1751-1758, (1759), klad; met bijlage, klad., 165; 2 stukken
        - Notulen van de vergaderingen van de Staten van Holland en West-Friesland van 2 januari en 15 februari 1760, betreffende door de Gecommitteerde Raden uitgebrachte rapporten over bezuinigingen op de militie. Klad; met bijlage, 1760, afschrift., 166; 3 stukken
      - De Grofgeschutgieterij, 2.
        - Rapport van C. Redelijkheid aan de Staten van Holland en West-Friesland van 12 april 1762, betreffende een bezoek van generaal-majoor Leonard Steffen von Creutznach. Afschrift., 167; 1 katern en 1 stuk
          Gedeeltelijk in tweevoud.
        - Uittreksel uit rapporten door officieren van de artillerie uitgebracht in de periode 1750-1759 betreffende de examinatie van kanonnen. Afschrift, (1762); met aantekeningen van Pieter Steyn, (1762)., 168; 1 stuk
        - Uittreksel uit een missive van C. Redelijkheid aan de Staten van Holland en West-Friesland van 5 maart 1762, houdende de beschuldiging tegen grofgeschutgieter Jan Verbruggen van fraude bij de bouw van een oven., 169; 1 stuk
        - Rapport van de Gecommitteerde Raden van Holland en West-Friesland houdende de redenen om een onderzoek naar fraude in de grofgeschutgieterij door hen en niet door een gewoon gerecht te laten houden. Afschrift., (1762); 170; 1 stuk
        - Missive van de Staten van Holland en West-Friesland aan de Staten-Generaal houdende de redenen om een door de Raad van State gevraagd mandement penaal voor de grofgeschutgieter Jan Verbruggen weer ongedaan te maken. concept; met bijlagen, (1762), afschriften., 171; 3 stukken
        - Uittreksel uit de contracten van grofgeschutgieters met de Staten van Holland en West-Friesland, houdende de artikelen betreffende het keuren van kanonnen en de samenstelling van het metaal., (1762); 172; 1 stuk
        - Missive van Leopold Steffen von Creutznach, generaal-majoor van de artillerie aan Pieter Steyn van 6 december 1763 betreffende het gieten van twaalf kanonnen. Met bijlagen, 1763, afschriften., 173; 3 stukken
        - Memorie van Pieter Steyn betreffende de werkwijze bij het gieten van kanonnen aan de hand van verklaringen van grofgeschutgieters. Concept., 1763; 174; 1 stuk
        - Memorie van Pieter Steyn betreffende de meningen van enkele officieren van de artillerie over het uitvaardigen van richtlijnen voor het afkeuren van kanonnen., (1763); 175; 1 katern
        - Uittreksel uit het contract gesloten op 24 februari 1756, tussen de Staten van Holland en West-Friesland en de grofgeschutgieter Jan Verbruggen aangegaan. Met aantekeningen van Pieter Steyn, (1763), klad., 176; 1 stuk
        - Rapport opgemaakt door twee officieren van de artillerie voor de Staten van Holland en West-Friesland betreffende de examinatie van twee kanonnen, naar aanleiding van een resolutie van de Gecommitteerde Raden van Holland en West-Friesland van 19 december 1763. Afschrift., 1764; 177; 1 katern
        - Missiven van J.T. Martfeldt aan Pieter Steyn van 18 april, 19 juni en 5 december 1764 betreffende de examinatie van verschillende nieuw vervaardigde kanonnen., 178; 6 stukken